【裁判字號】    98,上訴,203
【裁判日期】    980813
【裁判案由】    違反毒品危害防制條例
【裁判全文】
臺灣高等法院花蓮分院刑事判決         98年度上訴字第203號
上  訴  人
即  被  告  甲○○
上列上訴人因施用毒品案件，不服臺灣臺東地方法院98年度審訴
字第14號，中華民國98年6 月17日第一審判決（起訴案號：臺灣
臺東地方法院檢察署98年度毒偵字第102 號、移送併辦案號：98
年度偵字第171 號），提起上訴，本院判決如下：
    主  文
上訴駁回。
    理  由
一、依刑事訴訟法第350條、第361條、第362條、第367條規定，
    不服地方法院之第一審判決而上訴者，須提出上訴書狀，並
    應敘述具體理由，為上訴必備之程式；其所提出之書狀未敘
    述上訴理由，或僅曾以言詞陳述上訴理由者，均應於上訴期
    間屆滿後20日內補提理由書於第一審法院。第一審法院經形
    式審查，認逾期未補提上訴理由者，應定期間先命補正；逾
    期未補正者，為上訴不合法律上之程式，應以裁定駁回。倘
    已提出上訴理由，但所提非屬具體理由者，則由第二審法院
    以上訴不合法律上之程式，判決駁回。而所謂具體理由，必
    係依據卷內既有訴訟資料或提出新事證，指摘或表明第一審
    判決有何採證認事、用法或量刑等足以影響判決本旨之不當
    或違法，而構成應予撤銷之具體事由，始克當之（例如：依
    憑證據法則具體指出所採證據何以不具證據能力，或依憑卷
    證資料，明確指出所為證據證明力之判斷如何違背經驗、論
    理法則）；倘僅泛言原判決認定事實錯誤、違背法令、量刑
    失之過重或輕縱，而未依上揭意旨指出具體事由，或形式上
    雖已指出具體事由，然該事由縱使屬實，亦不足以認為原判
    決有何不當或違法者（例如：對不具有調查必要性之證據，
    法院未依聲請調查亦未說明理由，或援用證據不當，但除去
    該證據仍應為同一事實之認定），皆難謂係具體理由，俾與
    第二審上訴制度旨在請求第二審法院撤銷、變更第一審不當
    或違法之判決，以實現個案救濟之立法目的相契合，並節制
    濫行上訴，最高法院97年度台上字第892號判決意旨參照。
    是倘上訴人之上訴書狀雖敘述上訴理由，惟並未具體敘述第
    一審判決有何不當或違法情形，即與未敘述具體理由無異，
    所為上訴，即非適法。
二、本案原判決認定上訴人即被告甲○○有如其事實欄所載施用
    第一級毒品海洛因及第二級毒品海洛因之犯行，因而分別論
    處被告以施用第一級毒品、第二級毒品罪刑，係以上開事實
    ，業據上訴人供認不諱，並有扣案之海洛因1包（淨重0.02
    公克，空包裝重0.21公克）、注射針筒1支、殘渣袋2只為證
    ，而上訴人經警採集之尿液，經送鑑定結果確呈安非他命、
    甲基安非他命、嗎啡、可待因之陽性反應，並有慈濟大學濫
    用藥物檢驗中心檢驗總表可佐，因而論處被告犯毒品危害防
    制條例第10條第1項、第2項之施用第一級毒品罪及第二級毒
    品罪。被告不服原判決，上訴意旨僅泛稱：被告自警詢時即
    坦承犯行，深具悔悟，犯後態度良好，又被告因育有1 子，
    年紀尚輕，須獨自負擔扶養責任，為恐造成家人及社會問題
    及困擾，被告於本案查獲後即至醫院接受治療，懇請法院撤
    銷原判決，諭知被告較為適當之刑或替代刑責云云。惟查，
    原判決已詳敘所憑證據與認定之理由，並審酌被告於前案觀
    察、勒戒執行完畢後再犯本案，顯然先前所施之保安處分未
    收矯治之效，被告既無確實戒毒之決心，自應施以相當之刑
    罰，以期收教化之功能，兼衡其經查獲後自知事證明確，未
    多為無謂辯解而坦承犯行，且其所犯施用毒品犯行所生危害
    ，主要以戕害自己身心健康為主，對於他人生命、身體、財
    產等法益，尚未查得重大直接危害等一切情狀，就施用第一
    級、第二級毒品罪分別量處有期徒刑6月、3月，定其應執行
    之刑為有期徒刑8 月，以示懲儆。原審法院就刑罰裁量職權
    之行使，既未逾越法定刑度，亦未濫用自由裁量之權限，刑
    度亦屬妥適，核無不當或違法之情形。被告以原審量處刑度
    偏重，請求從輕量刑云云，核屬無據，亦未依據卷內既有訴
    訟資料或提出新事證，以指摘或表明第一審判決有何採證認
    事、用法或量刑等足以影響判決本旨之不當或違法，要難謂
    其上訴書狀已經敘述具體理由，揆諸上開規定及說明，本案
    上訴顯無具體理由而不合法定程式，應予駁回，並不經言詞
    辯論為之。
三、據上論斷，應依刑事訴訟法第367條前段、第372條，判決如
    主文。
中    華    民    國    98    年    8     月    13    日
                          刑事庭審判長法  官  謝志揚
                                      法  官  林慶煙
                                      法  官  劉雪惠
以上正本證明與原本無異。
施用第一級毒品部分，如不服本判決，應於收受送達後10日內向
本院提出上訴書狀，其未敘述理由者，並得於提起上訴狀後10日
內向本院補提理由書（均須按他造當事人之人數附繕本）「切勿
逕送上級法院」。告訴人或被害人如對於本判決不服者，應具備
理由請求檢察官上訴，其上訴期間之計算係以檢察官收受判決正
本之日期為準。
施用第二級毒品部分，不得上訴。
中    華    民    國    98    年    8     月    13    日
                                      書記官  李德霞


司法院資訊處製作；財團法人民間司法改革基金會備份。
